Cleiton Araujo Moura

E-mail: clon.moura@gmail.com

linkedin: https://www.linkedin.com/in/cleiton-araujo-moura/

github: https://github.com/Pquar portifolio: https://clonm.com

Resumo Profissional

Desenvolvedor Full Stack com mais de 3 anos de experiência em aplicações web, APIs e microsserviços. Especialista em JavaScript, TypeScript, Node.js, React e Next.js. Atuou em projetos nacionais e internacionais, em ambientes híbridos (cloud/on-premises), com uso de AWS, Docker, Nginx e CI/CD. Possui inglês avançado, fluência em português e vivência em equipes ágeis distribuídas globalmente com comunicação proativa e clara e interação com outras áreas do negócios.

Experiências Profissionais

Empresa: COMPASS.UOL TECNOLOGIA LTDA

Cargo: Desenvolvedor Full Stack **Período:** 2024/06 - atualmente

Principais Atividades:

Migração de serviços e monólitos legados para estrutura em microsserviços e arquitetura desacoplada.

Desenvolvimento, manutenção e criação de microsserviços e websites.

Criação de APIs RestFull e integração via mensageria (SQS).

Monitoramento de sistemas com Datadog, logging estruturado, Testes Automatizados, boas práticas de programação.

Participação em projetos de escopo internacional e nacionais com foco em performance e escalabilidade.

Tecnologias: JavaScript, TypeScript, Node.js, React, Next.js, PostgreSQL, MariaDB, Docker, AWS (EC2, SQS, Amplify, API Gateway, Route53), Jenkins, Bitbucket, Github, Jira, Datadog, NestJS, Express, SOLID, Oracle PL/SQL, CI/CD, Bitbucket. Jest, GitFlow,

Empresa: Av09 Comércio Exterior Cargo: Programador Full Stack Período: 2023/10 - 2024/06 Principais Atividades:

Desenvolvimento de microsserviços e automações em AWS e servidores locais.

Desenvolvimento de website com server side rendering(SSR).

Implementação e consumo de APIs REST e GraphQL.

Configuração de servidores Nginx e rotas em AWS (Route53).

Levantamento de requisitos de software.

Implantação de pipelines de CI/CD com GitHub Actions.

Tecnologias: Node.js, React, Next.js, MongoDB, PostgreSQL, Nginx, AWS (EC2, S3, Route53), Docker, CI/CD, GraphQL, JWT, Mongoose, Tailwind, NoSQL, Pino, SEO, Kaban

Empresa: COMPASS.UOL TECNOLOGIA LTDA **Cargo:** Estagiário em Desenvolvimento Blockchain

Período: 2023/01 - 2023/06 Principais Atividades:

Desenvolvimento de smart contracts e NFTs com Solidity. Experimentos com Hyperledger Fabric, Hathor e Infura. Participação em squads ágeis com práticas de TDD e Scrum.

Tecnologias: Solidity, Node.js, MongoDB, AWS, Git, Hyperledger, Hathor Network, Infura,

Scrum, TDD.

Empresa: RTI - Rede de Treinamento e Informática

Cargo: Instrutor

Período: 2022/11 - Atualmente

Principais Atividades:

Aulas práticas de programação e Unity.

Produção de conteúdo didático e suporte a alunos.

Tecnologias: HTML, CSS, JavaScript, PHP, SQL, MySQL, Unity, Node.js, Jquery

Empresa: PET - Programa de Educação Tutorial

Cargo: Bolsista

Período: 2021/03 - 2024/04 Principais Atividades:

Projetos de extensão com foco em inclusão tecnológica para a pessoa idosa.

Mini-cursos de Arduino, Makey Makey e WordPress. Produção de artigos e manutenção do site institucional.

Tecnologias: Arduino, WordPress, SQLite, Gestão de Projeto, Java, PHP.

Formação Acadêmica

Graduação em Sistemas Para Internet - 2020-2023

Instituto Federal Catarinense – Campus Camboriú, Brasil

Idiomas

Português - Fluente Inglês - Avançado - B2

Certificações

AWS Certified Cloud Practitioner (CLF-C01)
AWS Partner Accreditation (Cloud, Technical e Business)
Desenvolvimento Seguro de Software – Avançado
Ethereum & Solidity: The Complete Developer's Guide
SCRUM Agile e Kanban
Fundamentos de Criptografia e Cibersegurança